Minutes et répertoires du notaire Jean LE CAT, 29 septembre 1640 - octobre 1663 (étude XIV)
Archives nationales
Minutes et répertoires du notaire Jean LE CAT (étude XIV)
29 septembre 1640 - octobre 1663
MC/ET/XIV/55 - MC/ET/XIV/88, MC/RE/XIV/3
Etude XIV; Le cat, Jean
Archives nationales de France
Minutes et répertoires: la loi 2008-696 du 15 juillet 2008 relative aux archives a fixé à 75 ans à compter de la date de l'acte, ou à 25 ans à compter de la date du décès de l'intéressé si ce délai est plus bref, le délai de communication des minutes et répertoires des notaires; ce délai est porté à 100 ans à compter de la date de l'acte si le document se rapporte à un mineur (code du Patrimoine, articles L213-2, 4e d et 5e).
Autres documents de l'étude (dossiers de clients, comptabilité...): s'agissant d'archives privées, ces documents sont communicables selon les modalités fixées par le déposant ou le donateur.
Certains documents ne sont pas accessibles en raison de leur mauvais état de conservation.
Versement
Accès aux instruments de recherche de tous les notaires de l’étude XIV
Archives de l'étude XIV
- Minutes de Jean LE CAT, 1640 - 1663; MC/ET/XIV/55 - MC/ET/XIV/88
  - Minutes. 1640, 29 septembre - novembre, 29 septembre - novembre 1640; MC/ET/XIV/55
    Informations concernant le classement:
    Le niveau inférieur de description, quand il existe, correspond aux minutes d'actes. Toutes les minutes ne sont pas forcément décrites une à une. Les descriptions de ces minutes sont plus ou moins détaillées.
  - Minutes. 1641, MC/ET/XIV/56
    Informations complémentaires:
    - Mise en apprentissage par Servais de Jour, vigneron, demeurant à Vaudancourt, en l'élection d'Epernay, de Pierre de Jour, son fils, pour deux années, chez Guillaume Vaillant, maître joueur d'instruments, demeurant rue des Vertus, qui promet de lui enseigner son métier, de le nourrir et de le loger, moyennant 13 livres., 31 juillet 1641; MC/ET/XIV/56
      Origine de l'information:
      Documents du Minutier central concernant l'histoire de la musique (1600-1650), par Madeleine Jurgens, tome II [études XI à XX, 1900 actes], Paris, Archives nationales, 1974, p. 348 (instrument de recherche imprimé dématérialisé, certaines notices sont plus détaillées dans la version intégrale accessible en ligne par la rubrique 'Autres instruments de recherche', voir contexte dans le Plan d’orientation général - Notaires de Paris, guides thématiques du Minutier).
      Date de révision: 2011
      Date de création de la notice: 2009
      Documents du Minutier central concernant l'histoire de la musique (1600-1650), par Madeleine Jurgens, tome II, Paris, Archives nationales, 1974, 1092 p.
    - Mise en apprentissage par Charles Blanchard, gagne-denier, demeurant au faubourg Saint-Denis, en la Grand'Rue, et par Jeanne Bonneau, sa femme, de leur fils Louis, âgé de huit ans, pour huit années, chez Louis Dantier, joueur d'instruments, demeurant rue des Gravilliers, qui promet lui enseigner à jouer du violon, le loger et le nourrir., 4 novembre 1641; MC/ET/XIV/56
      Documents du Minutier central concernant l'histoire de la musique (1600-1650), par Madeleine Jurgens, tome II [études XI à XX, 1900 actes], Paris, Archives nationales, 1974, p. 349 (instrument de recherche imprimé dématérialisé, certaines notices sont plus détaillées dans la version intégrale accessible en ligne par la rubrique 'Autres instruments de recherche', voir contexte dans le Plan d’orientation général - Notaires de Paris, guides thématiques du Minutier).
  - Minutes. 1642, MC/ET/XIV/57
    - COURTIN (Germain) § Accords, 30 janvier 1642; MC/ET/XIV/57
      Fichier dit 'général' XVIIe-XVIIIe siècles, par le personnel du Minutier, 1954-1999 ( fichier papier entièrement dématérialisé; voir contexte dans le Plan d’orientation général - Notaires de Paris, guides thématiques du Minutier).
      Date de révision: 2011-2012
      Date de création de la notice: 2010
      accord; Courtin, Germain
    - Contrat d'apprentissage pour 6 ans depuis le 1er mai 1641, au profit de René Trouvé, âgé de 14 ans, entre son père, Pierre Trouvé, scieur de bois et peintre, demeurant rue de la Vieille-Draperie, et Mathieu Descourtis, cloutier lormier., 28 avril 1642; MC/ET/XIV/57
      Documents du Minutier central concernant les peintres, sculpteurs et graveurs au XVIIe siècle (1600-1650), par Marie-Antoinette Fleury et Martine Constans, tome II [études XI à XX, 2445 actes], Paris, Archives nationales, 2010, notice n°2151 (instrument de recherche imprimé dématérialisé, certaines notices sont plus détaillées dans la version intégrale accessible en ligne par la rubrique 'Autres instruments de recherche', voir contexte dans le Plan d’orientation général - Notaires de Paris, guides thématiques du Minutier).
      Date de création de la notice: 2012
      Documents du Minutier central concernant les peintres, sculpteurs et graveurs au XVIIe siècle (1600-1650), tome II, par Marie-Antoinette Fleury et Martine Constans, 2010, 844 p., 8 planches.
    - Contrat d'apprentissage pour 2 ans au profit de Marie Maigret, âgée de 18 ans, fille des feus François Maigret, compagnon charpentier, et Jacqueline Plantin, entre Marie Hennoc, femme de François Mareschal, peintre, demeurant rue Champfleury, et Suzanne Lemperier, maîtresse couturière, moyennant 66 l., dont 33 comptant des deniers de la future apprentie. Elle sera logée, nourrie, chauffée et éclairée par sa maîtresse. Marie Hennoc l'entretiendra de son linge, habits et chaussures., 3 mai 1642; MC/ET/XIV/57
      Documents du Minutier central concernant les peintres, sculpteurs et graveurs au XVIIe siècle (1600-1650), par Marie-Antoinette Fleury et Martine Constans, tome II [études XI à XX, 2445 actes], Paris, Archives nationales, 2010, notice n°1478 (instrument de recherche imprimé dématérialisé, certaines notices sont plus détaillées dans la version intégrale accessible en ligne par la rubrique 'Autres instruments de recherche', voir contexte dans le Plan d’orientation général - Notaires de Paris, guides thématiques du Minutier).
  - Minutes. 1643, MC/ET/XIV/58
    - Contrat de mariage de Gilles Minguet, maître peintre, demeurant rue Vieille-du-Temple, avec Marguerite Bataille, fille de feu Louis Bataille, marchand, et Jeanne Guillebert, demeurant rue des Bons-Enfants. Régime: communauté. Dot: 1 500 l., la nourriture de la future et la jouissance d'une chambre aux époux pendant deux ans. Douaire: 600 l. Parmi les témoins, Madeleine Auxdentz, sa mère, veuve d'Isaac Minguet, capitaine du château de Beaussault et commissaire de l'artillerie de France, et Bertrand de Rochebrune, bourgeois de Paris, son beau-frère par sa soeur, Marthe Minguet., 20 avril 1643; MC/ET/XIV/58
      Documents du Minutier central concernant les peintres, sculpteurs et graveurs au XVIIe siècle (1600-1650), par Marie-Antoinette Fleury et Martine Constans, tome II [études XI à XX, 2445 actes], Paris, Archives nationales, 2010, notice n°1589 (instrument de recherche imprimé dématérialisé, certaines notices sont plus détaillées dans la version intégrale accessible en ligne par la rubrique 'Autres instruments de recherche', voir contexte dans le Plan d’orientation général - Notaires de Paris, guides thématiques du Minutier).
    - Prolongation pour 6 ans par Jacob de Burge et sa femme, Madeleine Guiteau, veuve d'Isaac Bernier, peintre et valet de chambre du roi, du bail de la maison qu'occupe, rue de Seine, Marguerite Denetz, veuve de Jacques de Larger, au loyer annuel de 800 l., 2 novembre 1643; MC/ET/XIV/58
      Documents du Minutier central concernant les peintres, sculpteurs et graveurs au XVIIe siècle (1600-1650), par Marie-Antoinette Fleury et Martine Constans, tome II [études XI à XX, 2445 actes], Paris, Archives nationales, 2010, notice n°182 (instrument de recherche imprimé dématérialisé, certaines notices sont plus détaillées dans la version intégrale accessible en ligne par la rubrique 'Autres instruments de recherche', voir contexte dans le Plan d’orientation général - Notaires de Paris, guides thématiques du Minutier).
    - Transport par Jacob de Burge, bourgeois de Paris, et sa femme, Madeleine Guiteau, veuve d'Isaac Bernier, peintre et valet de chambre du roi, et héritière de son oncle Paul Galland, et tous deux comme tuteurs des mineurs Bernier, à Marie Denetz, seconde femme de Galland [après Marguerite Bahuche, veuve de Jacob Bunel], des 800 l. du loyer annuel d'une maison de la succession, rue de Seine, pour son douaire., 2 novembre 1643; MC/ET/XIV/58
      Documents du Minutier central concernant les peintres, sculpteurs et graveurs au XVIIe siècle (1600-1650), par Marie-Antoinette Fleury et Martine Constans, tome II [études XI à XX, 2445 actes], Paris, Archives nationales, 2010, notice n°184 (instrument de recherche imprimé dématérialisé, certaines notices sont plus détaillées dans la version intégrale accessible en ligne par la rubrique 'Autres instruments de recherche', voir contexte dans le Plan d’orientation général - Notaires de Paris, guides thématiques du Minutier).
    - Transport par Jacob de Burge et sa femme, Madeleine Guiteau, veuve d'Isaac Bernier, peintre et valet de chambre du roi, à Jacob Soulet, bourgeois de Paris, de plusieurs rentes de Paul Galland, pour lui payer 6 400 l., 2 novembre 1643; MC/ET/XIV/58
      Documents du Minutier central concernant les peintres, sculpteurs et graveurs au XVIIe siècle (1600-1650), par Marie-Antoinette Fleury et Martine Constans, tome II [études XI à XX, 2445 actes], Paris, Archives nationales, 2010, notice n°183 (instrument de recherche imprimé dématérialisé, certaines notices sont plus détaillées dans la version intégrale accessible en ligne par la rubrique 'Autres instruments de recherche', voir contexte dans le Plan d’orientation général - Notaires de Paris, guides thématiques du Minutier).
    - Apprentissage de Marguerin de Saint-Georges, natif d''Aulnoy en Normandie', demeurant rue des Vertus, pour vingt mois, chez Guillaume Vaillant, maître joueur d'instruments, même rue, qui promet de lui enseigner à jouer du violon et de la viole 'où ledict de Saint-Georges a quelque regles et commencement' à charge par ledit Vaillant de bailler à François Ozouf, gagne-denier, la somme de 9 livres 3 sols en l'acquit de l'apprenti., 8 décembre 1643; MC/ET/XIV/58
  - Minutes. 1644, janvier - 1644, juin, janvier 1644 - juin 1644; MC/ET/XIV/59
    - Procuration Charles Lumagne, 23 avril 1644; MC/ET/XIV/59
      Actes signalés par les lecteurs et correspondants du Minutier central des notaires de Paris, 2000-2011 (base de données migrée: voir contexte dans le Plan d’orientation général - Notaires de Paris, guides thématiques du Minutier).
      Date de révision: 2010
      Date de création de la notice: 2006
      procuration; Lumagne, Charles
    - Procuration de Jean Valdor, marchand, demeurant rue Saint-Martin, paroisse Saint-Nicolas-des-Champs, à cause de sa femme, Catherine Janssens, fille et héritière pour 1/5e de sa mère, Sarah Goetkincts, veuve d'Abraham Janssens, peintre à Anvers, à M. Vanavyn, marchand de vins à Anvers, pour assister à l'inventaire et recueillir la succession de Sarah., 23 avril 1644; MC/ET/XIV/59
      Documents du Minutier central concernant les peintres, sculpteurs et graveurs au XVIIe siècle (1600-1650), par Marie-Antoinette Fleury et Martine Constans, tome II [études XI à XX, 2445 actes], Paris, Archives nationales, 2010, notice n°1130 (instrument de recherche imprimé dématérialisé, certaines notices sont plus détaillées dans la version intégrale accessible en ligne par la rubrique 'Autres instruments de recherche', voir contexte dans le Plan d’orientation général - Notaires de Paris, guides thématiques du Minutier).
    - Procuration Jean Valdor, 23 avril 1644; MC/ET/XIV/59
      procuration; Valdor, Jean
  - Minutes. 1644, juillet - 1644, décembre, juillet 1644 - décembre 1644; MC/ET/XIV/60
    - Procuration, en blanc, par Claude-Blaise Berthod, diacre du diocèse de Lyon, pourvu de la cure de Marboz, ordinaire de la chapelle du roi, logé rue des Petits-Champs, à l'enseigne de la Croix de Lorraine, pour résigner sa cure en faveur de son neveu Claude Munier, clerc au diocèse de Lyon., 11 juillet 1644; MC/ET/XIV/60
      Documents du Minutier central concernant l'histoire de la musique (1600-1650), par Madeleine Jurgens, tome II [études XI à XX, 1900 actes], Paris, Archives nationales, 1974, p. 159 (instrument de recherche imprimé dématérialisé, certaines notices sont plus détaillées dans la version intégrale accessible en ligne par la rubrique 'Autres instruments de recherche', voir contexte dans le Plan d’orientation général - Notaires de Paris, guides thématiques du Minutier).
    - Traité entre Georges de Scudéry, écuyer, demeurant aux Marais du Temple, rue de Berry, d’une part, et Antoine de Sommaville et Augustin Courbé, marchands libraires, demeurant rue de la Pelleterie, d’autre part, pour l’impression des 'Discours politiques des rois', en deux parties, chacune d’environ soixante-dix feuilles, dont la première doit être livrée dans six mois et l’autre six mois après, moyennant la somme de 1600 livres, dont 1000 livres sont payées comptant et les autres 600 livres seront versées lors de la livraison de la deuxième partie. En outre, Scudéry recevra trente exemplaires de son livre et, si une seconde impression se fait, 200 livres pour chacune des deux parties., 6 octobre 1644; MC/ET/XIV/60
      Documents du Minutier central des notaires de Paris, Écrivains de théâtre, 1600-1649, étude par Alan Howe, documents analysés par Madeleine Jurgens et Alan Howe [195 actes], Paris, Archives nationales, 2005, notice n°152 (instrument de recherche imprimé dématérialisé dont la version intégrale est accessible en ligne par la rubrique 'Autres instruments de recherche', voir contexte dans le Plan d’orientation général - Notaires de Paris, guides thématiques du Minutier).
      Date de création de la notice: 2008
      Documents du Minutier central des notaires de Paris, Écrivains de théâtre, 1600-1649, étude par Alan Howe, documents analysés par Madeleine Jurgens et Alan Howe, Paris, Archives nationales, 2005, XIII-340 p.
      Pour la transcription intégral de cet acte, voir: Howe, Alan: Écrivains de théâtre, documents du Minutier central des notaires de Paris, Paris, CHAN, 2005, p. 278-279
      contrat; Temple (quartier); Berry (rue de); Pelleterie (rue de la); Scudéry, Georges de (sieur d'Imbardeville); Sommaville, Antoine de; Courbé, Augustin; libraire
    - Bail pour 3 ans à partir de Noël, par Charles Grouart, maître sculpteur et peintre, demeurant rue du Cimetière-Saint-Nicolas-des-Champs, à René Peyrat, sieur de Joyauval, demeurant rue Chapon, des 3e et 4e chambres avec terrasse et grenier au-dessus dépendant de la maison de Grouart, au loyer annuel de 200 l., 18 novembre 1644; MC/ET/XIV/60
      Documents du Minutier central concernant les peintres, sculpteurs et graveurs au XVIIe siècle (1600-1650), par Marie-Antoinette Fleury et Martine Constans, tome II [études XI à XX, 2445 actes], Paris, Archives nationales, 2010, notice n°948 (instrument de recherche imprimé dématérialisé, certaines notices sont plus détaillées dans la version intégrale accessible en ligne par la rubrique 'Autres instruments de recherche', voir contexte dans le Plan d’orientation général - Notaires de Paris, guides thématiques du Minutier).
  - Minutes. 1645, janvier - 1645, juillet, janvier 1645 - juillet 1645; MC/ET/XIV/61/A
    Ancienne(s) cote(s):
    ET/XIV/61
    - Procuration, en blanc, par Blaise Berthod, diacre du diocèse de Lyon, ordinaire de la musique du roi, pourvu de la cure de Marboz, afin de résigner à Rome cette cure au profit de Raymond Motin, prêtre au diocèse d'Evreux, moyennant 100 livres de pension annuelle., 5 janvier 1645; MC/ET/XIV/61/A
      Informations concernant le classement et la cotation du document:
      La cote donnée par l'instrument de recherche imprimé (MC/ET/XIV/61) a été mise à jour; la cote est MC/ET/XIV/61/A.
      Documents du Minutier central concernant l'histoire de la musique (1600-1650), par Madeleine Jurgens, tome II [études XI à XX, 1900 actes], Paris, Archives nationales, 1974, p. 160 (instrument de recherche imprimé dématérialisé, certaines notices sont plus détaillées dans la version intégrale accessible en ligne par la rubrique 'Autres instruments de recherche', voir contexte dans le Plan d’orientation général - Notaires de Paris, guides thématiques du Minutier).
    - Association de deux joueurs d'instruments pour un an., 26 janvier 1645; MC/ET/XIV/61/A
      Extrait du contenu:
      'Furent presens Guillaume Coste et Pierre Raillard, joueurs d'instrumens à Paris, demeurans rue des Vertus, parroisse Sainct-Nicolas-des-Champs, lesquelz ont accordé entr'eulx ce qui ensuit. C'est assavoir qu'ilz ont promis et promettent reciproquement l'ung d'euls à l'autre de s'accompagner l'ung l'autre toutesfois et quantes qu'il en sera besoing et qu'ilz s'en requerront pour jouer de leurs instrumens partout où ilz seront mandez, et ce pendant le temps d'ung an à commencer du jour d'huy et qui finira au jour de caresme prenant de l'année prochaine mil six cent quarente-six, à la charge qu'ilz partageront ensemblement et par esgalle portion ce qu'ilz pourront gagner pendant ledict temps, soit conjointement ou separement.
      Et outre ce, ledict Coste a promis de bailler et payer audict Raillard la somme de trente livres, savoir cent solz dans le jour de caresme prenant prochain, pareille somme de cent solz au jour Sainct-Jean-Baptiste aussy prochain, dix livres au jour Sainct-Louis prochain et pareille somme de dix livres dans le jour de caresme prenant de ladicte année prochaine mil six cent quarante-six, et ce en consideration de lasusdicte compagnie.
      Et en cas que le nommé Jean Noël, joueur de basse, vienne à les quitter ledict Raillard sera tenu de fournir d'une autre personne pour jouer de ladicte basse et si il ne pouvoit faire ladicte fourniture, ilz achepteront une basse à frais commungs, dont ledict Coste sera tenu de jouer s'il en est besoing.
      Et s'il arrivoit que l'un d'eulx voulut quitter l'autre et ne le poinct accompagner comme dict est, celuy qui voudra quitter payera à l'autre sans delay la somme de vingt livres tournois, mesme si c'estoit ledict Raillard qui voulut quitter ledict Coste, icelluy Raillard sera tenu de rendre audict Coste ce qu'il aura receu desdictes trente livres outre la susdicte somme de vingt livres.
      Comme aussy, en cas que par malheur ou accident l'ung d'eulx venoit a rompre sondict instruments ou qu'il fust volé soit de son manteau, habit ou autre chose, ilz porteront ensemblement la perte qui sera arrivé comme dict est et de laquelle perte ilz se rembourseront chacun par moictié. Car ainsy etc, promectant etc, obligeant chacun en droict soy, renonceant etc.
      Faict et passé ès estudes des notaires, le vingt-sixiesme janvier mil six cent quarente-cinq et ledict Coste a signé et ledict Raillard a declaré ne savoir signer:
      Guillaume COSTE ROBINOT (notaire) LECAT (notaire)
      Documents du Minutier central concernant l'histoire de la musique (1600-1650), par Madeleine Jurgens, tome II [études XI à XX, 1900 actes], Paris, Archives nationales, 1974, p. 418 (instrument de recherche imprimé dématérialisé, certaines notices sont plus détaillées dans la version intégrale accessible en ligne par la rubrique 'Autres instruments de recherche', voir contexte dans le Plan d’orientation général - Notaires de Paris, guides thématiques du Minutier).
    - VERRIERES § Mariage de Georges BONNIN, greffier et tabellion en la châtellenie d'Antony et VERRIERES demeurant à VERRIERES, fils de Georges BONNIN, bailli de la terre et seigneurie d'Amblainvilliers et d'Anne COLLET, avec Angélique GUILLAUSSON, fille de Jean GUILLAUSSON, vigneron à VERRIERES., 10 février 1645; MC/ET/XIV/61/A
      contrat de mariage
    - BIRON (Madeleine de) dame de SALAIGNAC, demeurant rue Courtault Villain, paroisse Saint-Nicolas-des-Champs. § Transport par Madeleine de BIRON à Michel BOLAIRE, sellier-lormier-carrossier suivant la Cour, du privilège de faire fabriquer litières et carrosses sans trains ni roues, moyennant 4000 livres pour la Ière année et 5 000 l. par chacune des années suivantes, tant que durera le privilège., 5 juin 1645; MC/ET/XIV/61/A
      cession; Biron, Madeleine de
    - CARROSSES (privilège de fabrication de litières sans trains ni roues et CARROSSES qui seraient portés aisément par des hommes tant à Paris qu'ailleurs) § Transport par Madeleine de BIRON, dame de SALAIGNAC, à Michel BOLAIRE, sellier-lormier-carrossier suivant la Cour, du CARROSSE moyennant 4000 livres la Ière année, 5000 l. par chacune des suivantes, tant que durera ledit CARROSSE, 5 juin 1645; MC/ET/XIV/61/A
      cession
    - Contrat d'apprentissage pour 4 ans au profit d'Antoine Boulogne, âgé de 20 ans, entre sa mère, Marguerite Pingueret, veuve de Jean Boulogne, peintre et vitrier à Coulommiers, demeurant rue du Mail, et Claude Bérain, maître arquebusier, demeurant rue Michel-le-Comte, moyennant 180 l.: 90 comptant, 90 un an plus tard. L'apprenti, logé, nourri, chauffé et éclairé par son maître, recevra 3 demisetiers de vin par jour, 27 juin 1645; MC/ET/XIV/61/A
      La cote donnée par l'instrument de recherche imprimé a été mise à jour (ajout d'extension de cote).
      Documents du Minutier central concernant les peintres, sculpteurs et graveurs au XVIIe siècle (1600-1650), par Marie-Antoinette Fleury et Martine Constans, tome II [études XI à XX, 2445 actes], Paris, Archives nationales, 2010, notice n°352 (instrument de recherche imprimé dématérialisé, certaines notices sont plus détaillées dans la version intégrale accessible en ligne par la rubrique 'Autres instruments de recherche', voir contexte dans le Plan d’orientation général - Notaires de Paris, guides thématiques du Minutier).
    - Bail par Pierre Petitjean, dit La Rocque, bourgeois de Paris, demeurant rue de Poitou, pour six années, à François Barre, maître retordeur de fil, laine et soie, demeurant rue du Vert-Bois, d'une maison sise rue Neuve-Saint-Laurent, à l'enseigne du Grand-Henri, comportant corps de logis sur la derrière, pavillon, jeu de boules couvert, surmonté d'une galerie, moyennant 300 livres de loyer annuel., 28 juin 1645; MC/ET/XIV/61/A
      La cote donnée par l'instrument de recherche imprimé a été mise à jour.
      Documents du Minutier central des notaires de Paris, Le théâtre professionnel à Paris, 1600-1649, étude par Alan Howe, documents analysés par Madeleine Jurgens et Alan Howe [457 actes], transcriptions par Andrée Chauleur et Pierre-Yves Louis, Paris, Archives nationales, 2000, notice n° 414 (instrument de recherche imprimé dématérialisé dont la version intégrale est accessible en ligne par la rubrique 'Autres instruments de recherche', voir contexte dans le Plan d’orientation général - Notaires de Paris, guides thématiques du Minutier).
      Date de révision: 2004
      Date de création de la notice: 2003
      Documents du Minutier central des notaires de Paris, Le théâtre professionnel à Paris, 1600-1649, étude par Alan Howe, documents analysés par Madeleine Jurgens et Alan Howe, transcriptions par Andrée Chauleur et Pierre-Yves Louis, Paris, Archives nationales, 2000, XVI-455 p.
      bail; Poitou (rue de); Vertbois (rue du); Neuve-Saint-Laurent (rue); Petitjean dit La Rocque, Pierre; Barre, François